【裁判字號】    97,重附民,48
【裁判日期】    971015
【裁判案由】    妨害自由
【裁判全文】
臺灣高等法院刑事附帶民事訴訟判決    97年度重附民字第48號
原      告  乙○○
被      告  甲○○
上列被告因妨害自由案件（97年度上易字第2131號），原告提起
附帶民事訴訟，請求損害賠償，本院判決如下：
    主  文
原告之訴及假執行之聲請均駁回。
    事  實
甲、原告方面：
一、聲明：
    (一)被告應賠償原告新台幣（下同）10,000,000元，及自起訴
      狀繕本送達之翌日起至清償日止，按年息百分之五計算之
      利息。
    (二)願供擔保，聲請宣告假執行。
二、事實上陳述略稱：被告甲○○於民國96年8月6日上午9時45
    分許，在臺北市○○區○○路60巷8號前方道路，因債務糾
    紛與原告發生爭執後，竟基於妨害自由，而侵人住宅，公然
    以「梅毒」、「不要臉」大聲辱罵原告，致原告名譽受損，
    依民法第184條第1項及第195條規定，爰求為判決如訴之聲
    明。
三、證據：援用刑事訴訟之證據。
乙、被告方面：
    被告未提出書狀，亦未作何陳述，惟依其在刑事訴訟之陳述
    ，不承認有何侵權行為。
    理  由
壹、侵人住宅部分：
一、按刑事訴訟諭知無罪、免訴或不受理之判決者，應以判決駁
    回原告之訴，刑事訴訟法第503條第1項前段定有明文。
二、本件被告被訴侵人住宅部分，業經臺灣士林地方法院諭知無
    罪，檢察官不服原判決提起上訴後，亦經本院判決上訴駁回
    在案。依照首開規定，原告此部分附帶提起之民事訴訟，自
    應予駁回，其假執行之聲請因亦無所附麗，應併予駁回。
貳、公然侮辱部分：
一、按附帶民事訴訟之提起，必以刑事訴訟程序之存在為前提，
    若刑事訴訟程序已經終結，即不得對於應負賠償責任之人，
    提起附帶民事訴訟，此觀刑事訴訟法第487條第1項之規定即
    明；又法院認為原告之訴不合法或無理由者，應以判決駁回
    之，刑事訴訟法第502條第1項亦有明文。
二、本件被告被訴公然侮辱案件，業經臺灣士林地方法院於97年
    6月13日宣判而告終結，且當事人亦均未對該部分之判決聲
    明不服提起上訴，該部分之判決自已確定。乃原告於前揭案
    件確定後之97年10月1日始向本院提起本件附帶民事訴訟，
    依照首開規定，其此部分原告之訴亦非合法，自應駁回原告
    此部分附帶提起之民事訴訟，其假執行之聲請因亦無所附麗
    ，應併予駁回。
三、據上論斷，應依刑事訴訟法第503條第1項前段、第502條第1
    項，判決如主文。
中    華    民    國    97    年    10    月    15    日
                  刑事第十八庭  審判長法  官  吳鴻章
                                      法  官  周政達
                                      法  官  徐昌錦
以上正本證明與原本無異。
不得上訴。
                                      書記官  王韻雅
中    華    民    國    97    年    10    月    15    日


司法院資訊處製作；財團法人民間司法改革基金會備份。
